# 求教, 融资租赁引起的现金流在现金流量表中如何披露

提问人：blueworm 时间：2011-08-23 15:39:10
请教大侠们, 在现金流量表中,融资租赁引起的现金流变化应当在现金流量表中如何披露? 我注意到 2010 年版讲解注明,"融资租赁固定资产所支付的租赁费"是作为支付其他与筹资活动有关的现金披露, 但也有人说融资租赁第一年支付的租赁费应当作为投资活动中购建固定资产的行为披露,以后年度按上述筹资行为披露, 但是没有在 2010 年版的讲解上找到. 麻烦专家帮忙澄清一下哪种说法是正确的, 上述第二种说法是否有条文或者讲解等出处? 另外, 对于售后租回被认定为融资行为的, 在现金流量表中又应该怎么披露? 谢谢!:hug:

回答人：chenyiwei
回复 blueworm 的帖子
以前 1998 年的现金流量表准则（也就是最早的一版）中是有的。我个人认为这种做法更合理，因为首期租金往往是在合同生效后立即需要支付的，企业并未享受到延期付款，也就是没有就首期租金获得融资。

提问人：hrtsex 时间：2016-05-23 14:18:04
陈版，是否可以这样理解：融资租赁各期支付的租金计入“支付的其他与筹资活动有关的现金”，而售后回租各期支付的租金应计入“偿还债务支付的现金”？

回答人：chenyiwei
可以这样理解，本质上没有区别，都是筹资活动。

提问人：ivancheng 时间：2016-11-21 16:30:14
准则解释 2010 对“购建固定资产、无形资产和其他长期资产支付的现金”解释如下 本项目反映企业购买、建造固定资产，取得无形资产和其他长期资产（如投资性房地产）支付的现金，包括购买机器设备所支付的现金、建造工程支付的现金、支付在建工程人员的工资等现金支出，不包括为购建固定资产、无形资产和其他长期资产而发生的借款利息资本化部分，以及融资租入固定资产所支付的租赁费。为购建固定资产、无形资产和其他长期资产而发生的借款利息资本化部分，在“分配股利、利润或偿付利息支付的现金”项目中反映；融资租入固定资产所支付的租赁费，在“支付其他与筹资活动有关的现金”项目中反映。
对于该解释，我有两个疑问： 1 、为购建固定资产、无形资产和其他长期资产而发生的借款利息资本化部分，在“分配股利、利润或偿付利息支付的现金”项目中反映 准则解释将构建长期资产的资本化利息部分作为筹资活动的现金流列示，但是根据准则对于筹资活动的定义“筹资活动是指导致企业资本及债务规模和构成发生变化的活动”，而此处我认为对资本结构及债务规模都没有影响。另外，根据准则对投资活动的定义“投资活动是指企业长期资产的购建和不包括在现金等价物范围的投资及其处置活动”，我认为资本化利息会影响长期资产的构建金额。此外，参照计学撮要2013“问题5-2-12（研究开发支出相关现金流量）”，也认为“在明确研究开发支出的会计处理是应当费用化还是资本化之后，对于对应于费用化研究开发支出的现金流量，应列报为经营活动的现金流量；对于对应于资本化开发支出的现金流量，应列报为投资活动的现金流量。” 请问是否作为投资活动的现金流量更符合准则的定义？
2 、融资租入固定资产所支付的租赁费，在“支付其他与筹资活动有关的现金”项目中反映 准则在这里似乎木有区分初始确认时支付的首期款和后期租赁费的区别。安永的GAAP 2016中对此处的观点如下： “In our view, in cases where financing is provided by the seller of the asset, the acquisition and financing should be treated as a non-cash transaction and disclosed accordingly. Subsequent payments to the seller are then included in financing cash flows. Nevertheless, if the period between acquisition and payment is not significant, the existence of credit terms should not be interpreted as changing the nature of the cash payment from investing to financing. The period between acquisition and payment would be regarded as significant if it gave rise to the seller recognising imputed interest under IAS 18 – Revenue (see Chapter 28 at 3.5). [IAS 18.11]. Therefore, the settlement of a short-term payable for the purchase of an asset is an investing cash flow, whereas payments to reduce the liability relating to a finance lease or other finance provided by the seller for the purchase of an asset should be included in financing cash flows.” 请问国际会计准则对该情况的分析是否更符合准则的定义？

回答人：chenyiwei
1 、很多现金流量的分类都不是非此即彼的，而是同时兼有两类项目的特征，将其划入其中任何一类都是有道理的，在这种情况下只能由准则作出统一规定来保证一贯性和可比性。 2 、IFRS下的规定更合理，因为在租赁期开始日支付的首期款实际上并未使企业享受到融资，也没有改变企业的负债和权益资本结构。